臺灣高等法院刑事裁定
109年度重上更三緝字第1號
聲請 人即
選任辯護人  褚瑩姍律師
            林俊宏律師
上  訴  人  
即  被  告  羅明村




            （寄押於法務部○○○○○○○○○○○）
上列聲請人因上訴人即被告違反貪污治罪條例案件，聲請轉拷交
付偵訊錄音光碟，本院裁定如下：
    主  文
聲請人於繳納相關費用後，准予轉拷交付附表所示之偵訊錄音光
碟，惟不得就該內容為非正當目的之使用，且禁止再行轉拷利用
。
    理  由
一、按辯護人於審判中得檢閱卷宗及證物並得抄錄、重製或攝影
    ；持有上開卷宗及證物內容之人，不得就該內容為非正當目
    的之使用，刑事訴訟法第33條第1項、第5項定有明文。次按
    當事人及依法得聲請閱覽卷宗之人，因主張或維護其法律上
    利益，得於開庭翌日起至裁判確定後6個月內，繳納費用聲
    請法院許可交付法庭錄音內容；交付法庭錄音、錄影內容之
    聲請案件，應由錄音、錄影之法院裁定之。但錄音、錄影之
    法院與錄音、錄影內容所屬案件卷證所在之法院不同者，該
    卷證所在之法院，認有必要者，亦得裁定之；當事人及依法
    得聲請閱覽卷宗之人，因主張或維護其法律上利益，聲請交
    付法庭錄音內容時，應敘明理由，由法院為許可與否之裁定
    ；法院受理前項聲請，如認符合聲請人要件，並在聲請期間
    內提出，且就所主張或維護法律上之利益已敘明者，除法令
    另有排除規定外，應予許可；持有法庭錄音、錄影內容之人
    ，就取得之錄音、錄影內容，不得散布、公開播送，或為非
    正當目的使用，法院組織法第90條之1第1項前段、法院辦理
    聲請交付法庭錄音錄影內容應行注意事項第3點、法庭錄音
    錄影及其利用保存辦法第8條第1項、第2項、第4項亦分別規
    定明確。
二、被告羅明村因違反貪污治罪條例案件，現由本院以109年度
    重上更三緝字第1號審理中。聲請人為選任辯護人，為行使
    辯護權，完整掌握訴訟資料以利案件之進行，並維護被告之
    訴訟防禦權，聲請轉拷交付附表所示之偵訊錄音光碟，已敘
    明其正當目的，及所主張或維護之法律上利益，且係於法定
    期限內為之，亦無法定不應許可之情形，依上開說明，應予
    准許。爰裁定於繳納相關費用後，准予交付之，惟因相關光
    碟內容涉及隱私，依刑事訴訟法第33條第5項、法院辦理聲
    請交付法庭錄音錄影內容應行注意事項第6點規定意旨，諭
    知不得就該內容為非正當目的之使用，且禁止聲請人再行轉
    拷利用。
據上論斷，應依刑事訴訟法第220條，裁定如主文。
中　　華　　民　　國　　110 　年　　5 　　月　　6 　　日
                  刑事第二庭 審判長法官 周盈文(受命法官)
                                   法官 郭豫珍
                                   法官 錢建榮
以上正本證明與原本無異。
如不服本裁定，應於收受送達後五日內向本院提出抗告狀。
                                 書記官 蔡慧娟
中　　華　　民　　國　　110 　年　　5 　　月　　6 　　日